【裁判字號】    92,上,190
【裁判日期】    920902
【裁判案由】    排除侵害
【裁判全文】
臺灣高等法院臺中分院民事裁定                      九十二年度上字第一九０號
      聲  請  人
      即  上訴人  亞欣捲門股份有限公司
      兼
      法定代理人  丙○○
      訴訟代理人  林玲珠  律師
      上  訴  人  嘉宏機械有限公司
      兼
      法定代理人  乙○○
      相  對  人
      即被上訴人  德保有限公司
      法定代理人  甲○○
      訴訟代理人  蔡壽男  律師
右聲請人因與相對人間排除侵害上訴事件，聲請裁定停止訴訟程序，本院裁定如左：
      主      文
聲請駁回。
聲請訴訟費用由聲請人負擔。
      理      由
一、按訴訟全部或一部之裁判，以他訴訟之法律關係是否成立為據者，法院固得在他
    訴訟終結前，以裁定停止訴訟程序（民事訴訟第一百八十二條第一項）。惟訴訟
    全部或一部之審判牽涉他項訴訟，而應以該項訴訟之法律關係是否成立為根據者
    ，固得於該項訴訟終結前，命中止訴訟程序，但他項訴訟苟已判決確定，則他項
    訴訟早已終結，即或當事人對於他項之確定判決已有再審之聲請，亦不足為中止
    訴訟程序之原因。又民事訴訟法第一百八十二條第一項固規定訴訟全部或一部之
    裁判，以他訴訟之法律關係是否成立為據者，法院得命在他訴訟終結以前，中止
    訴訟程序。但為本訴訟先決問題之法律關係是否成立，在本訴訟法院本可自為裁
    判，若因中止訴訟程序當事人將受延滯之不利益時，仍以不中止訴訟程序為宜。
    此最高法院復著有十九年度聲字第三三七號、三十七年度抗字第一０七五號、三
    ０年度抗字第一０五號等判例可資參照。
二、本件聲請意旨略以：本件有下列應予裁定停止訴訟程序之原因，即原審判決引
    用臺灣臺中地方法院九十年簡上字第一八號排除侵害之民事確定判決，認定上訴
    人使用之機器確實侵害相對人之專利權，就此已經法院判斷之重要爭點法律關係
    ，自不得為相反之判斷或主張。惟聲請人已就上開臺灣臺中地方法院九十年簡上
    字第一八號確定判決提起再審之訴，應請裁定停止本件訴訟程序，待再審程序審
    理判決後，再進行本件訴訟，俾免裁判矛盾。本件民事訴訟，相對人係以聲請
    人侵害其新型第一０五一八五號專利權為由，提起損害賠償之訴，則本件民事訴
    訟以該新型專利權是否成立為前提，經查該專利權目前共有五件舉發案，刻正由
    經濟部智慧財產局審理中，聲請人丙○○亦於九十二年七月三十一日對系爭專利
    權提出舉發，截至目前為止，共有六件舉發案正由經濟部智慧財產局審理中，足
    證系爭專利權應有不應取得專利權之情事，否則舉發案何以如此之多？該專利權
    被撤銷之可能性甚高云云。
三、惟查：聲請人雖然對於原審法院九十年簡上字第一八號確定判決提起再審之訴，
    但確定判決已有再審之聲請，亦不足為中止訴訟程序之原因，是以聲請人據此請
    求裁定停止本件訴訟程序，待再審程序審理判決後，再進行本件訴訟，即無可採
    。又聲請人以目前尚有六件對系爭專利權提出之舉發案，正由經濟部智慧財產局
    審理中為由，請求依專利法第九十四條之規定停止審判。但本件相對人之新型第
    一０五一八五號專利權於八十三年核准之後，亦先後於八十三年十二月十三日、
    八十三年十二月二十日、八十九年六月十五日、八十九年六月十五日、九十年十
    月十二日提出舉發案，經審查不成立，此有專利案件狀態資料查詢表在卷可佐。
    是以不能以現有待審之舉發案尚有六件之多，即遽予推斷系爭專利權應有不應取
    得專利權之情事。為避免當事人利用專利法第九十四條規定，對於繫屬中之案件
    ，無限制地申請停止偵查或審判，致案件不當延滯，影響他人之正當權益，自不
    能因陸續尚有專利權之舉發案待審之理由，即遽予裁定停止審判。經核本件並無
    應予停止審判之法定原因，聲請人聲請裁定停止本件訴訟程序，自屬無理由，不
    應准許。
四、爰依民事訴訟法第九十五條、第七十八條、第八十五條第一項前段，裁定如主文
    。
中      華      民      國    九十二    年      九      月      二      日
~B1民事第五庭審判長法  官  陳滿賢
~B2                法  官  邱森樟
~B3                法  官  古金男
右為正本係照原本作成。
如不服本裁定應於裁定送達後十日內向本院提出抗告理由狀（須按他造人數附具繕本
），並繳納抗告裁判費新台幣壹仟元。
~B                書記官  王麗英
中      華      民      國    九十二    年      九      月      二      日
                                                                        Ｂ


司法院資訊處製作；財團法人民間司法改革基金會備份。
